臺灣基隆地方法院刑事判決
110年度易字第461號
公  訴  人  臺灣基隆地方檢察署檢察官
被      告  陳維謙


上列被告因竊盜案件，經檢察官提起公訴（110年度偵字第 6413
號），本院以簡式審判程序判決如下：
    主  文
陳維謙犯侵入住宅竊盜罪，處有期徒刑捌月。又犯踰越門窗竊盜
罪，處有期徒刑捌月。應執行有期徒刑壹年貳月。
    事實及理由
一、被告陳維謙所犯，均係死刑、無期徒刑、最輕本刑為3年以
    上有期徒刑以外之罪，其於審理時就被訴事實為有罪之陳述
    ，經本院告知簡式審判程序之旨，並聽取其與公訴人之意見
    後，爰裁定進行簡式審判程序。
二、本件犯罪事實及證據，除增列被告陳維謙於本院訊問程序、
    準備程序、審理程序時之自白外，餘均引用檢察官起訴書之
    記載（如附件）。
三、核被告所為，係犯刑法第321條第1項第1款之侵入住宅竊盜
    罪、第321條第1項第2款之踰越門窗竊盜罪。被告所犯二罪
    ，犯意個別，行為互殊，應分論併罰。本院審酌被告年輕體
    健，不思以己力賺取所需，竟貪圖不勞而獲，侵入告訴人于
    麗玟住處、踰越告訴人高美雲住處窗戶竊取現金，危害他人
    財產法益及住居安寧，所為應予譴責，惟犯後坦承所犯，已
    全數賠償告訴人于麗玟、高美雲之損害，有本院民國111年1
    月5日準備程序筆錄、公務電話紀錄、自動櫃員機交易明細1
    份、和解書1份等件在卷可稽（見本院卷第38、47、59至61
    頁），態度尚稱良好，前已有竊盜之前案紀錄（臺灣彰化地
    方法院100年度易字第1375號判決判處有期徒刑7月，上訴後
    經臺灣高等法院臺中分院以101年度上易字第270號駁回上訴
    確定），有臺灣高等法院被告前案紀錄表在卷可稽，兼衡各
    次竊取之金額，及其於本院所述學歷高職畢業，家中有姑姑
    ，現為服務業等一切情狀，分別量處如主文所示之刑，暨考
    量整體不法情節及所生危害，定其應執行之刑。
四、沒收部分：
　　被告於本案竊得之現金總計新臺幣（下同）2萬2千元，已全
    數賠償告訴人于麗玟、高美雲已如上所述，爰依刑法第38條
    之1第5項規定，就犯罪所得部分不予宣告沒收。
據上論斷，應依刑事訴訟法第299條第1項前段、第273條之1第1
項、第310條之2、第454條第2項，判決如主文。
本案經檢察官陳映蓁、李怡蒨提起公訴，檢察官高永棟到庭執行
職務。
中　　華　　民　　國　　111 　年　　3 　　月　　10　　日
　　　　　　　　　刑事第二庭  法　官　李  岳
以上正本證明與原本無異。
如不服本判決應於收受送達後20日內向本院提出上訴書狀，並應
敘述具體理由；其未敘述上訴理由者，應於上訴期間屆滿後20日
內向本院補提理由書(均須按他造當事人之人數附繕本)「切勿逕
送上級法院」。
中　　華　　民　　國　　111 　年　　3 　　月　　10　　日
                              書記官  白豐瑋
附錄論罪法條：
中華民國刑法第321條
犯前條第1項、第2項之罪而有下列情形之一者，處6月以上5年以
下有期徒刑，得併科50萬元以下罰金：
一、侵入住宅或有人居住之建築物、船艦或隱匿其內而犯之。
二、毀越門窗、牆垣或其他安全設備而犯之。
三、攜帶兇器而犯之。
四、結夥三人以上而犯之。
五、乘火災、水災或其他災害之際而犯之。
六、在車站、港埠、航空站或其他供水、陸、空公眾運輸之舟、
    車、航空機內而犯之。
前項之未遂犯罰之。
附件：
臺灣基隆地方檢察署檢察官起訴書
                                     110年度偵字第6413號
　　被　　　告　陳維謙　
上列被告因竊盜案件，已經偵查終結，認應提起公訴，茲將犯罪
事實及證據並所犯法條分敘如下：
　　　　犯罪事實
一、陳維謙（所涉竊盜未遂部分，另為不起訴之處分）意圖為自
    己不法所有，分別為下列行為：
(一)於民國110年7月8日凌晨3時1分許，行經基隆市○○區○○路0巷
    0號于麗玟住處，見該屋後門未上鎖，竟徒手推門進入上址
    于麗玟住宅內，竊取于麗玟所有置於客廳椅子上手提袋內之
    鈔票數張及裝有零錢之零錢包1個，總計竊得現金新臺幣（
    下同）20,000元，得手後即離去。
(二)於110年8月2日凌晨1時30分許，行經基隆市○○區○○路0巷00
    號高美雲住處，見該住處氣密窗留有縫隙，竟以右手踰越該
    氣密窗，竊取該窗戶邊手提袋內之現金2,000元。嗣于麗玟
    、高美雲發現財物遭竊而報警，經警調閱監視器，始循線查
    悉上情。
二、案經于麗玟、高美雲訴由基隆市警察局第二分局報告偵辦。
　　　　證據並所犯法條
一、證據清單及待證事實
編號 證據名稱 待證事實 1 被告陳維謙於警詢及偵訊之自白 證明被告分別於上開時間，至上開地點，以上開方式竊得告訴人于麗玟、高美雲所有之上開財物。 2 告訴人于麗玟於警詢之指訴 證明其於110年7月8日發現其所有如犯罪事實欄(一)所示之財物，在址設基隆市○○區○○路0巷0號之住處內遭竊之事實。 3 告訴人高美雲於警詢之指訴 證明其於110年8月2日發現其所有如犯罪事實欄(二)所示之財物，在址設基隆市○○區○○路0巷00號之住處內遭竊之事實。 4 載有監視錄影畫面之光碟3片、監視錄影畫面截圖20張、通聯調閱查詢單1份 證明被告於如犯罪事實欄所載之行竊時點前及行竊時點後，均出現在如犯罪事實欄所載之地點附近之事實。 
二、核被告就犯罪事實欄(一)所為，係犯刑法第321條第1項第1
    款之侵入住宅竊盜罪嫌；就犯罪事實欄(二)所為，係犯刑法
    第321條第1項第2款之毀越門窗竊盜罪嫌。被告所為上開罪
    嫌，犯意各別，行為互殊，請予分論併罰。未扣案之現金22
    ,000元及零錢包1個為被告為上開竊盜行為之犯罪所得，請
    依刑法第38條之1第1項前段規定宣告沒收，於全部或一部不
    能沒收或不宜執行沒收時，追徵其價額。
三、依刑事訴訟法第251條第1項提起公訴。
  　此　致
臺灣基隆地方法院
中　　華　　民　　國　 110　　年　　10　　月　　8 　　日
　　　　　　　　　　　　    　檢  察  官  陳 映 蓁
                                          李 怡 蒨
本件正本證明與原本無異
中　　華　　民　　國　 110　　年　　10　　月　　19　　日
                              書  記  官  張 富
附錄本案所犯法條全文
中華民國刑法第320條
意圖為自己或第三人不法之所有，而竊取他人之動產者，為竊盜
罪，處 5 年以下有期徒刑、拘役或 50 萬元以下罰金。
意圖為自己或第三人不法之利益，而竊佔他人之不動產者，依前
項之規定處斷。
前二項之未遂犯罰之。
中華民國刑法第321條
犯前條第 1 項、第 2 項之罪而有下列情形之一者，處 6 月以
上 5 年以下有期徒刑，得併科 50 萬元以下罰金：
一、侵入住宅或有人居住之建築物、船艦或隱匿其內而犯之。
二、毀越門窗、牆垣或其他安全設備而犯之。
三、攜帶兇器而犯之。
四、結夥三人以上而犯之。
五、乘火災、水災或其他災害之際而犯之。
六、在車站、港埠、航空站或其他供水、陸、空公眾運輸之舟、
    車、航空機內而犯之。
前項之未遂犯罰之。